臺灣臺東地方法院刑事判決　　　　　　　 96年度易字第252號
公　訴　人　臺灣臺東地方法院檢察署檢察官
被　　　告　丁○○
　　　　　　　　　　（現羈押於臺灣臺東看守所）
　　　　　　甲○○
　　　　　　丙○○○
上列一人之　　　　　住臺東縣臺東市○○路○段591號
選任辯護人　邱聰安律師
上列被告等因加重竊盜等案件，經檢察官提起公訴（九十六年度
偵字第一三四三號），本院判決如下：
    主    文
丁○○犯如附表(一)所示之罪，各處如附表(一)所示之刑。扣案如附
表(二)所示之物均沒收。應執行有期徒刑貳年。扣案如附表(二)所示
之物均沒收。
甲○○故買贓物，處有期徒刑月，如易科罰金，以新臺幣壹仟
元折算壹日；又故買贓物，處有期徒刑月，如易科罰金，以新
臺幣壹仟元折算壹日。應執行有期徒刑伍月，如易科罰金，以新
臺幣壹仟元折算壹日。
甲○○另被訴其餘伍次故買贓物罪部分均無罪。
丙○○○被訴肆次故買贓物罪均無罪。
    犯罪事實
一、丁○○前於民國九十三年間因違反保護令等案件，經本院以
    九十三年度簡字第一三一號判處有期徒刑四月確定，於九十
    四年十月二日縮刑期滿執行完畢。詎仍不知悔改，竟意圖為
    自己不法之所有，先後於如附表(一)編號1至14號所示時間、
    地點，持自備之大小噴燈各一罐、斜嘴鉗、銼刀、破壞剪、
    踏腳釘各一支、香蕉刀二支、爬桿鐵條三支及手套一雙等客
    觀上對人之生命、身體足生危害之鐵製兇器，先以噴燈將電
    纜線之塑膠護管燒軟，再持香蕉刀割破塑膠護管後，用破壞
    剪剪斷管內之電纜線之方式，竊取臺灣電力股份有限公司（
    下稱臺灣電力公司）及壬○○所有之電纜線共計十四次，而
    於九十六年六月一日，因另案竊盜案件為警在臺東縣臺東市
    ○○路二五五巷一號昌鼎飯店第六○三號房緝獲，當場扣得
    手套一雙、斜口鉗、銼刀、破壞剪、大型噴燈、小型噴燈、
    腳踏釘各一支、香蕉刀二支、爬桿鐵條三支、記載作案目標
    之記事紙三紙及電纜線皮重約七十八公斤等物。嗣丁○○對
    於未發覺之罪自首，主動帶同警方至如附表(一)編號1、2及4
    至14號所示地點，逐一清查指認，因而查獲上情，並接受本
    件之裁判。
二、丁○○於竊得上開電纜線後，旋即返回昌鼎飯店第六○三號
    房，將所竊取之電纜線外皮剝除，而於上午或睡覺起床後下
    午時分，將當次或累積數次所竊得並經剝除外皮之電纜線，
    持向甲○○經營之「偉聖資源回收場」變賣。甲○○明知丁○○持以變賣求售之已去皮電纜線係屬來路不明之贓物，惟
    為牟取私利，仍基於故買贓物之犯意，先後於九十六年五月
    三日及二十八日，分別以新臺幣（下同）二千四百元及三千
    六百四十元之價格予以收購電纜線共計二次。
三、案經臺東縣政府警察局臺東分局報告臺灣臺東地方法院檢察
    署檢察官偵查起訴。
    理    由
甲、有罪部分
壹、程序部分
一、按被告以外之人於審判外之陳述，除法律有規定者外，不得
    作為證據；被告以外之人於審判外之陳述，雖不符前四條之
    規定，而經當事人於審判程序同意作為證據，法院審酌該言
    詞陳述或書面陳述作成時之情況，認為適當者，亦得為證據
    ；當事人、代理人或辯護人於法院調查證據時，知有第一百
    五十九條第一項不得為證據之情形，而未於言詞辯論終結前
    聲明異議者，視為有前項之同意，刑事訴訟法第一百五十九
    條第一項及第一百五十九條之五分別定有明文。經查，被告
    丁○○、甲○○及丙○○○三人對於本案下列使用之被告以
    外之人於審判外所為陳述，業據其等於本院準備程序及審理
    中表示不爭執上開證據資料之證據能力，且同意以之作為證
    據，爰審酌該言詞陳述或書面陳述作成時之情形，並無顯不
    可信之情況，揆諸上開說明，本院自得以該供述證據及非供
    述證據作為認定事實之依據。
二、再按被告以外之人 (包括共同被告）於偵查中向檢察官所為
    陳述，除顯有不可信之情況者外，得為證據，刑事訴訟法第
    一百五十九條之一第二項亦定有明文。蓋因檢察官代表國家
    偵查犯罪，依法有訊問被告、證人及鑑定人之權力，且須對
    被告有利、不利之情形均應注意，況徵諸實務運作，檢察官
    實施刑事偵查程序，亦能恪遵法定程序之要求，不致有違法
    取證情事且可信度極高，是被告以外之人前於偵查中已具結
    而為證述，除反對該項供述得具有證據能力之一方，已釋明
    「顯有不可信之情況」之理由外，不宜以該證人未能於審判
    中接受他造之反對詰問為由，即遽指該證人於偵查中之陳述
    不具證據能力，方符前揭法條之立法意旨。本件證人即共同
    被告丁○○於偵查中所為證述，被告甲○○、丙○○○及辯
    護人於本院準備程序及審理時，既未抗辯檢察官在偵查時有
    何非法取供之情形，且客觀上亦無顯不可信之情況，是證人
    丁○○於偵查中之證言自具有證據能力，合先敘明。
貳、實體部分
一、關於犯罪事實一：
  (一)訊據被告丁○○對於在如附表(一)編號1至14號所示時間、地
    點，竊取被害人臺灣電力公司及壬○○所有之電纜線共計十
    四次之事實，業據被告丁○○於九十六年六月一日及二日警
    詢、同月二日及八日偵訊時、本院準備程序及審理中坦承不
    諱，核與下列供述證據相符：
    1.證人朱紋慧於九十六年六月二日警詢時所為之證言：證明
      扣案之手套、大小噴燈、斜嘴鉗、銼刀、破壞剪、香蕉刀
      、爬桿鐵條及踏腳釘等犯案工具，均為被告丁○○所有之
      事實。
    2.證人辛○○及戊○○於九十六年六月一日及同月二日警詢
      時所為之證言：證明查獲之電纜線皮共計七十八公斤係屬
      被害人臺灣電力公司所有財物之事實。
    3.證人即被害人壬○○於九十六年五月八日警詢時所為之證
      言：證明其所有電器電纜線，於如附表(一)編號3號所示時
      間、地點遭人竊取之事實。
  (二)此外復有臺東縣警察局臺東分局搜索筆錄、扣押物品目錄表
    、臺灣臺東地方法院檢察署九十六年度保管字第五四三號扣
    押物品清單各一份、照片二十六幀、記事紙三紙、臺東縣警
    察局臺東分局竊盜現場勘查採證查核表二紙、臺灣電力公司
    臺東區營業處電纜失竊案登記表六紙、電力線路失竊現場調
    查報告二紙、臺東縣警察局刑案現場勘察報告、九十六年五
    月二十八日東警鑑字第○九六○○四一八一九號函、刑事警
    察局九十六年五月二十二日刑紋字第○九六○○七五一九一
    號鑑驗書、指紋卡片、證物採驗紀錄表各一份、採證照片三
    十幀、遺失案件報案證明申請書一份、電纜線外皮七十八公
    斤、扣案棉質手套一雙、大型噴燈一罐、小型噴燈一罐、斜
    嘴鉗一支、銼刀一支、破壞剪一支、香蕉刀二支、爬桿鐵條
    三支及踏腳釘一支可資佐證，足認被告丁○○上開任意性自
    白確與事實相符，足堪採信。被告丁○○前揭犯行事證明確
    ，應予依法論科。
二、關於犯罪事實二：
    訊據被告甲○○矢口否認有何故買贓物犯行，辯稱：其確實
    曾向被告丁○○收購五金類及電纜線紅銅等物，其中僅有一
    次有登記，不知道被告丁○○拿來賣的紅銅竟是贓物，當時
    也有請被告丁○○要登記，被告丁○○的女友朱紋慧有登記
    ；有對被告丁○○說現在警方抓得很緊，意思是叫被告丁○○不要拿電纜線來賣，只要是被告丁○○拿來賣的，都會開
    估價單，警卷內所附估價單是找得到的所有的估價單，有時
    被告丁○○跟女友朱紋慧一起來，朱紋慧有寫買賣登記簿，
    管區分局警員每週會來拿登記簿回去影印再拿回來，但現在
    已經找不到那個買賣登記簿了，其無法分辨是否為台灣電力
    公司的電纜線，因為被告丁○○拿來賣的都是已經去皮的云
    云。惟查上開犯罪事實業據：
  (一)證人即臺灣電力公司臺東營業處技術員辛○○於警詢中證稱
    ：警方於九十六年六月一日於臺東市○○路二五五巷一號六
    ○三號房查獲被告丁○○竊取電纜線案，經被告丁○○帶同
    前往現場指認計十三次，均是臺灣電力公司所有失竊之電纜
    線地點，所查獲之電纜線塑膠皮共計七十八公斤，是臺灣電
    力公司所有，損失約九百三十公斤電纜銅線，長約六百公尺
    等語（見警卷第二八及二九頁）；證人即臺灣電力公司臺東
    營業處領班戊○○於警詢時亦證稱：歹徒是以燒烤的方式破
    壞塑膠管然後切取內部電纜線，警方上開所查獲之電纜線外
    皮共計七十八公斤及C型接頭十四個，均為臺灣電力公司所
    失竊之物品等語（見警卷第三○及三一頁）。另證人壬○○
    於警詢中證述：其於九十六年五月三日上午六時三十分發現
    位在臺東市○○路○段一七九巷一三六號之碾米廠外之電器
    器材遭人破壞竊取，損失寬一五○MM、長二十公尺之電器器
    材共三條等情（見警卷第三二頁）。足證被告丁○○持以向
    被告甲○○變賣求售之已去皮電纜銅線，確係被害人臺灣電
    力公司及壬○○所失竊之贓物無訛。
  (二)又證人即共同被告丁○○於偵查、本院準備程序及審理時具
    結證述：其所偷得的電纜線是拿到偉聖資源回收場變賣，但
    是沒有登記，變賣的金額是依照當時所偷得電纜線的長度來
    計算，都是賣給老闆娘即被告甲○○，當時偷電纜捉的很緊
    ，被告甲○○有說過要小心一點（見偵卷第三○及三一頁）
    ；其竊取電纜線有時偷一次就賣，有時會偷二次再賣，習慣
    上都是凌晨去偷，天快亮的時候回飯店去皮，去完皮有時比
    較累睡完覺後下午再去賣，有時削完皮後早上就去賣，可以
    確定出售給回收場的電纜線都是有去皮的；偉聖資源回收場
    會開估價單，警卷第一○五及一○六頁所附估價單，即是偉
    聖資源回收場所出具之估價單等語明確（見本院卷第九七至
    九九頁）。而被告甲○○於警詢、偵查、本院準備程序及審
    理時亦供承：被告丁○○與朱紋慧曾一同前往偉聖資源回收
    場販賣物品，紅銅是被告丁○○拿來販賣，販賣的時間若不
    是早上就是下午，收購物品時有登記，可以提供販賣的估價
    單（見警卷第二三及二四頁）：上開所提出之估價單是證明
    被告丁○○的確有載銅至偉聖資源回收場販賣（見偵查卷第
    四一頁）；其確實曾向被告丁○○收購五金類及電纜線紅銅
    等物（見本院卷第六八頁）；被告丁○○賣的都是去皮的電
    纜線，至於為何在準備程序時說有時有削皮的，有時沒削皮
    的，所謂沒有削皮的指的是不堪使用的電線如電腦或插座延
    長線等雜線，其收購電纜線之次數就如同估價單所載等語（
    見本院卷第一○○及一一○頁），且有被告甲○○所提出附
    於警卷之估價單足資佐證。是被告甲○○確實曾向被告丁○○收購已經去皮之電纜銅線等情，洵堪認定。
  (三)證人戊○○於本院審理時結證：臺灣電力公司從九十二年至
    九十六年四年間遭竊的電纜線價值上億元，為此臺灣電力公
    司每月都會向臺東地區的資源回收場宣導，要求回收場不要
    收臺灣電力公司的電纜線，且有拿樣本供參，包括分局及回
    收場都有，並要求公司負責人簽名蓋章；臺灣電力公司之電
    纜線外皮有代表臺電的ＴＰＣ縮寫字樣，裡面目前沒有特別
    的記號，外面失竊的電線有百分之九十都是臺電的，因為都
    是青銅的，價格比較好，一般民間不會使用這種青銅的電纜
    線；臺東地區十一大資源回收場，均有去宣導過，包括偉聖
    資源回收場，不定期每個月會對這十一家資源回收場宣導，
    宣導時提供的樣品包括去皮及未去皮的電纜線供資源回收場
    負責人辨識，要求不要收受如樣品所示的電纜線等語（見本
    院卷第一○一頁）；證人即同案被告丁○○亦證述：賣電纜
    線之前並不認識被告甲○○，久了之後就知道伊會拿電纜線
    去賣，對此被告甲○○曾懷疑過，並且說電纜線很危險，警
    方查得比較緊，不要常常去；偉聖的老闆娘即被告甲○○曾
    出示張貼在門口的海報，說警方現在查得很緊，海報的內容
    是說不能收購電纜線，但之後仍有拿去賣等語（見本院卷九
    七至九九頁），核與被告甲○○於本院審理時供承：確實有
    向被告丁○○說現在警方抓得很緊，意思是叫被告丁○○不
    要去偷電纜線（旋改稱是意指不要拿電纜線來賣），有貼電
    纜線的海報，那是環保局的海報，是在九十六年四月份開始
    貼的；環保局的一位黃小姐一個月來二次，要求改善四週的
    環境，並拿印有臺灣電力公司電纜線之海報張貼及拍照，海
    報的內容是說失竊的電纜線之類的等語相符（見本院卷第九
    九、一○○及一一○頁），是被告甲○○豈能諉為不知被告
    丁○○持以變賣求售之已去皮電纜線係屬臺灣電力公司遭竊
    之電纜線。佐以證人庚○○於本院審理時具結證稱：被告拿
    來變賣的東西很敏感，那麼粗一看就知道是電纜線，一定不
    是被告丁○○所有之物等語（見本院卷第一○四頁），則以
    被告甲○○從事資源回收工作多年之經驗，對於其上開所收
    購之已去皮電纜線，係屬被告丁○○所竊取之贓物等情，自
    應有相當之認知，否則被告甲○○豈會於收購之際猶一再提
    醒被告丁○○要留意警方捉得很緊，並且出示環保局宣導時
    所張貼之海報予被告丁○○。綜上可知被告甲○○辯稱不知
    被告丁○○持以變賣之電纜線係屬竊取自臺灣電力公司等之
    贓物云云，實屬卸飾之詞，委不足採。
  (四)至有關被告甲○○向被告丁○○收購電纜線之次數，固據其
    迭於警詢、偵查、本院準備程序及審理時自白：確實有向被
    告丁○○收購五金類及電纜線紅銅等，次數約六次，就如同
    卷附估價單所載（見警卷第二四頁、偵卷第四○及四一頁、
    本院卷第六八及一一○頁）；共同被告丁○○於本院審理時
    復以證人之身分結證：被告甲○○收購電纜線之實際次數不
    確定，但不止一次，至少二次，大概如同檢察官起訴書所載
    的次數云云（見本院卷第一一○頁）。然互核檢察官起訴被
    告丁○○犯攜帶兇器竊盜罪之時間，係自九十六年四月二十
    四日凌晨某時起迄同年六月一日凌晨某時止，而被告甲○○
    所提出附於警卷之估價單所載日期則分別為九十六年二月十
    三日、二十六日、同年三月十四日、同年四月六日、同年五
    月三日及二十八日（見警卷第一○一至一○六頁），衡情被
    告甲○○自無可能在九十六年四月二十四日被告丁○○犯本
    件加重竊盜犯行前即預向被告丁○○故買贓物之理，從而堪
    認被告甲○○應係先後於九十六年五月三日及二十八日，分
    別以二千四百元及三千六百四十元之價格向被告丁○○收購
    其所竊取之贓物電纜線共計二次。
  (五)綜上，被告甲○○前揭犯行事證已臻名確，堪以認定，應予
    依法論科。
三、論罪與科刑；
  (一)按刑法第三百二十一條第一項第三款之攜帶兇器竊盜罪，係
    以行為人攜帶兇器為其加重條件，此所謂兇器，其種類並無
    限制，凡客觀上足以對人之生命、身體、安全構成威脅，具
    有危險性之兇器為已足，並不以攜帶之初有行兇之意圖為必
    要，最高法院七十九年臺上字第五二五三號判例意旨可資參
    照。查本案被告丁○○行竊時攜至盜場之大型噴燈、小型噴
    燈各一罐、斜嘴鉗、銼刀、破壞剪、踏腳釘各一支、香蕉刀
    二支及爬桿鐵條三支均係金屬材質，足堪破壞電纜線之塑膠
    護管並剪斷電纜線，顯見質地堅硬，倘持以抵拒，足以危害
    於他人生命、身體之安全，客觀上應認係兇器無疑。是核被
    告丁○○所為，係犯刑法第三百二十一條第一項第三款之攜
    帶兇器竊盜罪；被告甲○○所為，係犯刑法第三百四十九條
    第二項之故買贓物罪。被告丁○○所犯如附表(一)編號1至14
    號所示攜帶兇器竊盜十四罪；被告甲○○所犯前揭故買贓物
    二罪，犯意各別，行為殊異，均應予分論併罰。被告丁○○
    前於九十三年間因違反保護令等案件，經本院以九十三年度
    簡字第一三一號判處有期徒刑四月確定，於九十四年十月二
    日縮刑期滿執行完畢之事實，有臺灣高等法院被告前案紀錄
    表一份附卷可稽，其於上開有期徒刑執行完畢後，五年內再
    犯本案有期徒刑以上之罪，應依刑法第四十七條第一項規定
    ，論以累犯，並加重其刑。又被告丁○○對於如附表(一)編號
    1 、2及4至14號所示未發覺之罪，向有偵查犯罪職權之警察
    自首，並接受本件之裁判等情，業據證人即承辦警員己○○
    於本院審理時到庭具結證稱：被告丁○○因另案遭檢方通緝
    ，其據報至昌鼎飯店第六○三號房間查獲去皮電纜線、銅線
    及工具一批，被告丁○○即帶同警方到現場逐一過濾拍照，
    地點都是被告丁○○主動帶同警方逐一清查；除起訴書附表
    (一)編號3有關被害人壬○○部分係經現場比對為被告丁○○
    之指紋而查獲外，其餘部分均是被告丁○○帶同警方親自到
    場指認等語屬實（見本院卷第九二及九三頁），是被告丁○○就所犯如附表(一)編號1、2及4至14號所示之罪，皆合於自
    首之要件，均應依刑法第六十二條前段規定減輕其刑，並先
    加重後減輕之。
  (二)爰審酌被告丁○○正值青壯，不思循正途賺取金錢，竟恣意
    侵害他人財產權，尤以其先後多次竊取電纜線之行為，除造
    成被害人臺灣電力公司財產上鉅大之損害外，並因其行為導
    致臺灣電力公司無法正常供電，影響層面牽連甚廣，對於社
    會秩序之危害重大，實不可取；被告甲○○為牟私利而收購
    被告丁○○所變賣之電纜線，提供銷贓之管道，無異助長竊
    盜犯行之猖獗，惟念被告二人之犯罪手段尚屬平和，且被告
    丁○○犯後又坦承犯行，應有認錯悔過之意，態度良好；被
    告甲○○犯後亦自承部分事實，並提出估價單附卷供參，犯
    罪後態度尚佳等一切情狀，分別量處如主文所示之刑，並就
    被告丁○○所犯攜帶兇器竊盜罪與被告甲○○所犯故買贓物
    罪部分，分別定其應執行之刑，另就被告甲○○所犯故買贓
    物罪部分，併諭知易科罰金之折算標準。又被告丁○○所犯
    如附表(一)編號1所示之罪，其犯罪時間係在九十六年四月二
    十四日，合於減刑之條件，應依中華民國九十六年罪犯減刑
    條例第二條第一項第三款規定，減其刑期二分之一，並與如
    附表(一)編號2至14號所示之罪，依同條例第十一條之規定，
    定應執行之刑。扣案棉質手套一雙、大型噴燈及小型噴燈各
    一罐、斜嘴鉗、銼刀、破壞剪及踏腳釘各一支、香蕉刀二支
    、爬桿鐵條三支，係被告丁○○所有，且供犯罪所用之物等
    情，業據被告丁○○及證人朱紋慧供承在卷，應依刑法第三
    十八條第一項第二款規定宣告沒收。
乙、無罪部分
一、公訴意旨另以：被告丁○○意圖為自己不法之所有，先後於
    如附表(一)編號1至14號所示之時間、地點，攜帶兇器竊取臺
    灣電力公司及壬○○所有之電纜線後，旋即持向被告甲○○
    經營之「偉聖資源回收場」及被告丙○○○經營之「協聯資
    源回收場」變賣求售，被告甲○○、丙○○○均明知丁○○
    所提供之電纜線係不法竊取他人所得之財物，惟為牟取私利
    ，仍基於故買贓物之犯意，由被告甲○○以一千元至九千元
    不等之價格收購電纜線共計五次（扣除本院上開認定有罪部
    分二次），被告丙○○○亦以一千元至一千二百元不等之價
    格收購電纜線共計四次。因認被告甲○○除前揭有罪部分外
    及丙○○○均涉犯刑法第三百四十九條第二項之故買贓物罪
    嫌云云。
二、惟按犯罪事實應依證據認定之，無證據不得認定犯罪事實。
    又不能證明被告犯罪者，應諭知無罪之判決，刑事訴訟法第
    一百五十四條第二項、第三百零一條第一項分別定有明文。
    又認定不利於被告之事實，須依積極證據，苟積極證據不足
    為不利於被告事實之認定時，即應為有利於被告之認定，更
    不必有何有利之證據。另按事實之認定，應憑證據，如未能
    發現相當證據，或證據不足以證明，自不能以推測或擬制之
    方法，以為裁判基礎；又認定犯罪事實，所憑之證據，雖不
    以直接證據為限，間接證據亦包括在內，然無論直接或間接
    證據，其為訴訟上之證明，須於通常一般之人均不致於有所
    懷疑，而得確信其為真實之程度者，始得據之為有罪之認定
    ，倘其證明尚未達到此一程度，而有合理性懷疑之存在時，
    即無從為有罪之認定，最高法院三十年上字第八一六號、四
    十年臺上字第八六號、三十年上字第一八三一號及七十六年
    臺上字第四九八六號判例分別著有明文可資參照。
三、公訴意旨認被告甲○○除前述有罪部分外，另涉犯刑法第三
    百四十九條第二項故買贓物罪，被告丙○○○亦涉犯同條項
    之故買贓物罪嫌，所據者無非係共同被告丁○○於偵查中及
    本院審理時之證述。然訊據被告甲○○、丙○○○均堅決否
    認有何故買贓物犯行，被告甲○○辯稱：不知同案被告丁○○所變賣之電纜線係屬贓物；被告丙○○○則辯稱：從未向
    被告丁○○收購電纜線等語。茲查：
  (一)按刑事訴訟法第一百五十六條第二項規定：被告或共犯之自
    白，不得作為有罪判決之唯一證據，仍應調查其他必要之證
    據，以察其是否與事實相符。立法旨意乃在防範被告或共犯
    自白之虛擬致與真實不符，故對自白在證據上之價值加以限
    制，明定須藉補強證據以擔保其真實性。所謂補強證據，係
    指除該自白本身之外，其他足以證明該自白之犯罪事實確具
    有相當程度真實性之證據而言，雖所補強者，非以事實之全
    部為必要，但亦須因補強證據之質量，與自白之相互利用，
    足使犯罪事實獲得確信者，始足當之。共犯之自白，性質上
    仍屬被告之自白，縱先後所述內容一致，或經轉換為證人而
    具結陳述，仍屬不利己之陳述範疇，究非自白以外之其他必
    要證據，自不足作為證明其所自白犯罪事實之補強證據（最
    高法院九十六年度臺上字第五二五一號判決參照）。經查，
    本件被告甲○○於警詢、偵查、本院準備程序及審理時固自
    白：確實有向被告丁○○收購五金類及電纜線紅銅等，次數
    約六次，就如同卷附估價單所載（見警卷第二四頁、偵卷第
    四○及四一頁、本院卷第六八及一一○頁）；另共同被告丁○○於本院審理時復以證人之身分結證：被告甲○○收購電
    纜線之實際次數不確定，但不止一次，至少二次，大概如同
    檢察官起訴書所載的次數云云（見本院卷第一一○頁）。然
    互核公訴意旨所認定被告丁○○犯攜帶兇器竊盜罪之時間，
    係自九十六年四月二十四日凌晨某時起迄同年六月一日凌晨
    某時止；而被告甲○○所提出附於警卷之估價單所載日期則
    分別為九十六年二月十三日、二十六日、同年三月十四日、
    同年四月六日、同年五月三日及二十八日（見警卷第一○一
    至一○六頁），衡諸一般經驗法則、論理法則，被告甲○○
    自無可能在九十六年四月二十四日被告丁○○犯本件加重竊
    盜犯行前即預向被告丁○○故買贓物。從而公訴意旨認被告
    甲○○另分別於九十六年二月十三日、二十六日、同年三月
    十四日、同年四月六日，或某不詳時間，另向被告丁○○收
    購電纜線，涉嫌故買贓物云云，顯與事實不符。揆諸上開說
    明，被告甲○○前揭自白及共同被告丁○○之上開證詞，均
    屬欠缺補強證據之被告或共犯之自白，且與事實不符，自不
    得採為本案判斷事實之根據，是被告甲○○此部分行為自屬
    不能證明其犯罪，應為無罪判決之諭知。
  (二)另被告丙○○○被訴涉嫌故買贓物罪部分，除共同被告丁○○於偵查及本院審理時之證述外，別無其他補強證據可資佐
    證，揆諸上開說明，自不得徒以共同被告前揭證詞，採為被
    告丙○○○有罪之唯一證據。況被告丁○○於警詢時供稱所
    竊取之三十三件電纜線，其中有八件是賣給被告丙○○○云
    云，然祇有其中二件係屬經檢察官偵結起訴之範圍，足見丁○○於警詢中所述，有重大瑕疵，又被告丁○○所述關於販
    賣電纜線予被告丙○○○之次數，前後不一，且被告丁○○
    初於警詢時證稱是賣給協聯老闆娘林碧霞，嗣於第一、二次
    偵訊時仍舊證稱是賣給林碧霞，其後於九十六年七月二十五
    日偵訊時才改稱是賣給被告丙○○○云云，前後陳述歧異，
    要難憑採。此外復查無其他積極證據足資認定被告丙○○○
    確有公訴意旨所指故買贓物犯行，自不能證明其犯罪，應為
    無罪判決之諭知。
據上論斷，應依刑事訴訟法第二百九十九條第一項前段、第三百
零一條第一項，刑法第三百二十一條第一項第三款、第三百四十
九條第二項、第四十七條第一項、第六十二條前段、第五十一條
第五款、第四十一條第一項、第二項、第三十八條第一項第二款
，中華民國九十六年罪犯減刑條例第二條第一項第三款、第七條
、第十一條，刑法施行法第一條之一第一項、第二項前段，判決
如主文。
本案經檢察官乙○○到庭執行職務。
中　　華　　民　　國　　96　　年　　11　　月　　6 　　日
                  刑事第二庭  審判長法  官李水源
                                    法  官盧亨龍
                                    法  官康文毅
以上正本證明與原本無異。
如不服本判決應於收受本判決後10日內向本院提出上訴書狀；上
訴書狀應敘述具體理由。未敘述上訴理由者，應於上訴期間屆滿
後20日內向本院補提理由書狀（均須按他造當事人之人數附繕本
）。「切勿逕送上級法院」。
告訴人或被害人對於本判決如有不服，請書具不服之理由狀，請
求檢察官上訴者，其上訴期間之計算係以檢察官收受判決正本之
日期為準。
                                書記官　洪月甚
中　　華　　民　　國　　96　　年　　11　　月　　7　　日
附表（一）
┌─┬─────┬─────┬─────┬─────┬─────────┐
│編│ 竊    盜 │竊    盜  │ 被害人及 │ 所    犯 │罪 名 及 宣 告 刑 │
│號│ 時    間 │地    點  │ 所竊財物 │ 法    條 │                  │
├─┼─────┼─────┼─────┼─────┼─────────┤
│01│96年 4月24│臺東縣臺東│臺灣電力公│刑法第321 │丁○○攜帶兇器竊盜│
│  │日凌晨某時│市○○路3 │司，電纜線│條第1項第3│，累犯，處有徒刑肆│
│  │          │段46號    │12公尺，價│款加重竊盜│月，減為有期徒刑貳│
│  │          │          │值約1,208 │罪        │月                │
│  │          │          │元        │          │                  │
├─┼─────┼─────┼─────┼─────┼─────────┤
│02│96年 4月30│臺東縣臺東│臺灣電力公│          │丁○○攜帶兇器竊盜│
│  │日凌晨某時│市○○路4 │司，交連PE│ 同    上 │，累犯，處有徒刑肆│
│  │          │段392號豐 │電纜線6公 │          │月                │
│  │          │源國小前交│尺，價值約│          │                  │
│  │          │通號誌燈  │571元     │          │                  │
├─┼─────┼─────┼─────┼─────┼─────────┤
│03│96年5月4日│臺東縣臺東│壬○○，電│          │丁○○攜帶兇器竊盜│
│  │凌晨某時  │市○○路2 │器電纜線60│ 同    上 │，累犯，處有徒刑柒│
│  │          │段179巷136│公尺，價值│          │月                │
│  │          │號        │約80,000元│          │                  │
├─┼─────┼─────┼─────┼─────┼─────────┤
│04│96年5月5日│臺東縣臺東│臺灣電力公│          │丁○○攜帶兇器竊盜│
│  │凌晨某時  │市○○路1 │司，交連PE│ 同    上 │，累犯，處有徒刑肆│
│  │          │段504號   │電纜線12公│          │月                │
│  │          │          │尺，價值約│          │                  │
│  │          │          │1,143元   │          │                  │
├─┼─────┼─────┼─────┼─────┼─────────┤
│05│96年5月9日│臺東縣臺東│臺灣電力公│          │丁○○攜帶兇器竊盜│
│  │凌晨某時  │市○○路2 │司，交連PE│ 同    上 │，累犯，處有徒刑肆│
│  │          │段511號   │電纜線12公│          │月                │
│  │          │          │尺，價值約│          │                  │
│  │          │          │1,143元   │          │                  │
├─┼─────┼─────┼─────┼─────┼─────────┤
│06│96年5月17 │臺東縣臺東│臺灣電力公│          │丁○○攜帶兇器竊盜│
│  │日凌晨某時│市○○路4 │司，交連PE│ 同    上 │，累犯，處有徒刑肆│
│  │          │段99號    │電纜線9公 │          │月                │
│  │          │          │尺，價值約│          │                  │
│  │          │          │857元     │          │                  │
├─┼─────┼─────┼─────┼─────┼─────────┤
│07│96年5月23 │臺東縣臺東│臺灣電力公│          │丁○○攜帶兇器竊盜│
│  │日凌晨某時│市知本鄉根│司，電纜線│ 同    上 │，累犯，處有徒刑肆│
│  │          │大酒店對面│16公尺，價│          │月                │
│  │          │          │值約2,615 │          │                  │
│  │          │          │元        │          │                  │
├─┼─────┼─────┼─────┼─────┼─────────┤
│08│96年5月23 │臺東縣臺東│臺灣電力公│          │丁○○攜帶兇器竊盜│
│  │日凌晨某時│市○○○路│司，交連PE│ 同    上 │，累犯，處有徒刑肆│
│  │          │78巷45號  │電纜線15公│          │月                │
│  │          │          │尺，價值約│          │                  │
│  │          │          │1,428元   │          │                  │
├─┼─────┼─────┼─────┼─────┼─────────┤
│09│96年5月26 │臺東縣臺東│臺灣電力公│          │丁○○攜帶兇器竊盜│
│  │日凌晨某時│市馬亨亨種│司，電纜線│ 同    上 │，累犯，處有徒刑肆│
│  │          │苗場入口  │數量不詳。│          │月                │
├─┼─────┼─────┼─────┼─────┼─────────┤
│10│96年5月28 │臺東縣臺東│臺灣電力公│          │丁○○攜帶兇器竊盜│
│  │日凌晨某時│市○○路1 │司，交連PE│ 同    上 │，累犯，處有徒刑肆│
│  │          │段320號旁 │電纜線18公│          │月                │
│  │          │          │尺，價值約│          │                  │
│  │          │          │2,988元   │          │                  │
├─┼─────┼─────┼─────┼─────┼─────────┤
│11│96年5月28 │臺東縣臺東│臺灣電力公│          │丁○○攜帶兇器竊盜│
│  │日凌晨某時│市○○路與│司，電纜線│ 同    上 │，累犯，處有徒刑肆│
│  │          │正氣北路口│27.5公尺  │          │月                │
│  │          │          │          │          │                  │
│  │          │          │          │          │                  │
├─┼─────┼─────┼─────┼─────┼─────────┤
│12│96年5月30 │臺東縣臺東│臺灣電力公│          │丁○○攜帶兇器竊盜│
│  │日凌晨某時│市民安北分│司，交連PE│ 同    上 │，累犯，處有徒刑肆│
│  │          │線＃1路燈 │電纜線16公│          │月                │
│  │          │          │尺，價值約│          │                  │
│  │          │          │1,523元   │          │                  │
├─┼─────┼─────┼─────┼─────┼─────────┤
│13│96年6月1日│臺東縣臺東│臺灣電力公│          │丁○○攜帶兇器竊盜│
│  │凌晨某時  │市○○○路│司，交連PE│ 同    上 │，累犯，處有徒刑肆│
│  │          │卑南國小對│電纜線18公│          │月                │
│  │          │面巷口    │尺，價值約│          │                  │
│  │          │          │1,714元   │          │                  │
├─┼─────┼─────┼─────┼─────┼─────────┤
│14│96年6月1日│臺東縣臺東│臺灣電力公│          │丁○○攜帶兇器竊盜│
│  │凌晨某時  │市○○○路│司，電纜線│ 同    上 │，累犯，處有徒刑肆│
│  │          │卑南國中對│數量不詳。│          │月                │
│  │          │面        │          │          │                  │
└─┴─────┴─────┴─────┴─────┴─────────┘
附表（二）
┌────┬─────────┬────────────────────┐
│編    號│扣 案 物 品 名 稱 │   數     量      及      單      位    │
├────┼─────────┼────────────────────┤
│   01   │  大  型  噴  燈  │一罐                                    │
├────┼─────────┼────────────────────┤
│   02   │  小  型  噴  燈  │一罐                                    │
├────┼─────────┼────────────────────┤
│   03   │  斜    口    鉗  │一支                                    │
├────┼─────────┼────────────────────┤
│   04   │  銼          刀  │一支                                    │
├────┼─────────┼────────────────────┤
│   05   │  破    壞    剪  │一支                                    │
├────┼─────────┼────────────────────┤
│   06   │  腳    踏    釘  │一支                                    │
├────┼─────────┼────────────────────┤
│   07   │  香    蕉    刀  │二支                                    │
├────┼─────────┼────────────────────┤
│   08   │  爬  桿  鐵  條  │三支                                    │
├────┼─────────┼────────────────────┤
│   09   │  棉  質  手  套  │一雙                                    │
└────┴─────────┴────────────────────┘
附錄本案論罪科刑法條全文：
中華民國刑法第321條
犯竊盜罪而有左列情形之一者，處6月以上、5年以下有期徒刑：
一  於夜間侵入住宅或有人居住之建築物、船艦或隱匿其內而犯
    之者。
二  毀越門扇、牆垣或其他安全設備而犯之者。
三  攜帶兇器而犯之者。
四  結夥三人以上而犯之者。
五  乘火災、水災或其他災害之際而犯之者。
六  在車站或埠頭而犯之者。
前項之未遂犯罰之。
中華民國刑法第349條
收受贓物者，處3年以下有期徒刑、拘役或5百元以下罰金。
搬運、寄藏、故買贓物或為牙保者，處5年以下有期徒刑、拘役
或科或併科1千元以下罰金。
因贓物變得之財物，以贓物論。
